臺灣高等法院臺中分院民事判決　　　　　95年度訴易字第63號
原　　　告　甲○○
被　　　告　乙○○
上列當事人間損害賠償事件，原告提起刑事附帶民事訴訟，經本
院刑事庭裁定（95年度交附民字第214號）移送民事庭，本院於
民國96年1月31日言詞辯論終結，茲判決如下：
    主  文
被告應給付原告新臺幣九十萬九千八百六十二元，及自民國九十
五年十月十九日起至清償日止，按年利率百分之五計算之利息。
原告其餘之訴駁回。
訴訟費用由被告負擔十分之九，餘由原告負擔。
原告假執行之聲請駁回。
    事實及理由
一、原告主張：被告於民國（下同）95年1月6日21時24分許，駕
    駛車號K3-4639號自用小客車，沿臺中市南屯區○○○○路
    往大墩南路方向行駛，行經文心南三路與文心南路口時，未
    注意車前狀況及未暫停禮讓行人穿越行人穿越道，貿然左轉
    進入文心南路，撞及正徒步經由斑馬線穿越文心南路之原告
    ，原告因而受有兩側恥骨閉鎖性骨折、後右側骨盆環骨折破
    裂等傷害，並致原告受有(一)支出醫療費用新台幣（下同）3
    萬5522元之損失；(二)一年無法工作，以月薪3萬9570元計算
    ，減少勞動能力損失為47萬4840元；(三)事故發生後3個月期
    間行動不便，無法自理，由其母全天候照顧，依一般看護費
    用每日2200元計算，計損失19萬8000元；(四)出院後5次回醫
    院門診追蹤治療，支出往來醫院車資1500元之損失；(五)非財
    產上損害（精神慰藉金）30萬元等情，爰依侵權行為法律關
    係，求為命：被告應給付原告100萬9862元，及自刑事附帶
    民事起訴狀繕本送達翌日起至清償日止，按年利率5%計算利
    息之判決。
二、被告則以：自認過失撞傷原告，惟現無工作，又無不動產，
    無力負擔過高賠償金等語，資為抗辯。
三、原告主張被告於上開時地駕駛自用小客車過失撞及原告，致
    原告受有兩側恥骨閉鎖性骨折、後右側骨盆環骨折破裂等傷
    害之事實，並不爭執，而原告受傷後於95年1月6日急診後住
    院，95年1月10日進行骨盆骨折復位併鋼釘固定手術，95 年
    1月24日出院轉門診追蹤治療，至95年4月12日仍需使用柺杖
    保護治療等情，有95年4月12日中山醫學大學附設醫院診斷
    證明書影本附卷可證（見附民卷14頁），被告亦因上述行為
    ，經本院95年度交上易字第1297號、臺灣臺中地方法院95年
    度交易字第551號刑事判決過失傷害罪，處有期徒刑4月確定
    在案，有各該刑事判決在卷可稽，並經本院調取前開刑事偵
    審全卷查明屬實。是原告主張被告於上開時地，過失侵害原
    告身體之行為，堪以認定。
四、按故意或過失，不法侵害他人之權利者，負損害賠償責任。
    汽車、機車或其他非依軌道行駛之動力車輛，在使用中加損
    害於他人者，駕駛人應賠償因此所生之損害。不法侵害他人
    之身體、健康、名譽、自由、信用、隱私、貞操者，被害人
    雖非財產上之損害，亦得請求賠償相當之金額。民法第一百
    八十四條第一項前段、第一百九十一條之二前段、第一百九
    十五條第一項前段分別定有明文。原告請求被告賠償損害，
    自屬有據。茲就原告請求賠償之金額，分別審究如下：
  (一)醫療費部分：
    原告主張支付醫療費用3萬5522元，有中山醫學大學附設醫
    院醫療費用收據影本8紙附卷可稽（見附民卷5至12頁），被
    告對此亦不爭執（見本院卷13頁），自應准許。
  (二)減少勞動能力損失部分：
    原告因本件事故於95年1月6日住院治療至同月24日出院，半
    年期間仍須使用柺杖，因其原職務內容為廣告宣傳企畫及活
    動行銷，屬動態工作，受傷造成行動障礙，無法短期內恢復
    工作而離職，至同年9月稍能恢復行動能力後，始另覓他職
    ，期間超過8個月無法工作；又1年後需再次手術治療，拿出
    鋼釘等固定骨折之治療器物，預估需4個月以上復健恢復期
    無法工作，以上至少損失1年勞動能力，為兩造所不爭執，
    原告主張受傷前月薪3萬9570元計算，計算1年減少勞動能力
    損失為47萬4840元，被告亦不爭執（見本院卷13頁），並有
    中山醫學大學附設醫院診斷證明書、台灣新力國際股份有限
    公司95年1月薪資單影本附卷可證（見附民卷13、14頁），
    依原告所受傷害情形觀之，尚屬有據，應予准許。
  (三)增加生活上需要部分：
  看護費部分：
    原告所受傷害為兩側恥骨閉鎖性骨折、後右側骨盆環骨折破
    裂，於95年1月6日急診後住院，95年1月10日進行骨盆骨折
    復位併鋼釘固定手術，95年1月24日出院轉門診追蹤治療，
    至95年4月12日仍需使用柺杖保護治療，此有中山醫學大學
    附設醫院診斷證明書影本附卷可證（見附民卷14頁），是原
    告主張事故後3個月間行動不便，需人看護照顧，應為可採
    。原告雖由母親照顧，並未實際支出看護費，然此種親屬間
    基於親誼恩惠所付出之勞力，非不能評價為金錢之請求，且
    不能加惠於加害人，自得認原告受有相當親屬看護費之損害
    。原告主張以每日2200元計算看護費，依現行一般看護費用
    標準觀之，尚屬合理，則原告請求19萬8000元，應可准許。
  往來醫院車資部分：
    原告主張出院後迄今共5次回診追蹤治療，每次來回搭乘計
    程車交通費為300元，計1500元，以原告兩側恥骨閉鎖性骨
    折、後右側骨盆環骨折破裂之傷害造成行動不便等情形觀之
    ，此等交通費用支出，核屬必要費用，被告對此亦不爭執（
    見本院卷13頁），應予准許。
  (四)精神慰藉金：
    原告因本件事故所受傷害，於95年1月6日急診後住院，95年
    1月10日進行骨盆骨折復位併鋼釘固定手術，95年1月24日出
    院後仍需門診追蹤治療，至95年4月12日仍需使用柺杖保護
    治療，1年後需再次開刀取出鋼釘等固定骨折之治療器物；
    原告為67年5月19日生，事故發生時未滿28歲，正值事業發
    展之時，卻因長期行動不便，被迫由原任活動行銷之工作離
    職，精神及肉體均備受煎熬，請求非財產上之損害，自屬有
    據。查，原告學歷為碩士，現在美商工作，月薪6萬5000元
    ，名下無不動產，有機車一部；被告為高中畢業，原任職每
    月收入2萬元左右，現無工作，名下無不動產，有福特汽車1
    輛，業據兩造分別陳明在卷（見本院卷13、14頁）。本院斟
    酌上述兩造之身分、地位、經濟能力，及原告身心痛苦之情
    狀，認原告請求20萬元之精神慰藉金為適當，逾此部分之請
    求，則屬過高，礙難准許。
  (五)以上合計，原告請求被告賠償90萬9862元本息，為有理由，
    應予准許。逾此部分所為之請求，為無理由，應予駁回。
五、綜上所述，原告依侵權行為之法律關係，請求被告給付90萬
    9862元，及自刑事附帶民事訴訟起訴狀繕本送達被告之翌日
    即95年10月19日起至清償日止，按年利率5%計算之法定遲延
    利息，應予准許，逾此部分，尚屬無據，應予駁回。本判決
    所命給付未逾150萬元，依法不得上訴第三審，於本判決宣
    示時即告確定，無宣告假執行之必要，原告就其勝訴部分，
    請求宣告假執行，即不應准許。本件事證已臻明確，兩造其
    餘攻擊防禦方法及舉證，核與本件判決結果不生影響，無庸
    逐一論列，併此敘明。
據上論結，本件原告之訴為一部有理由，一部無理由，依民事訴
訟法第七十九條，判決如主文。
中　　華　　民　　國　　96　　年　　2 　　月　　14　　日
                  民事第一庭    審判長法　官  吳火川
　　　　　　　　　　　      　　　　　法　官  陳繼先
　　　　　　　　　　　      　　　　　法　官  饒鴻鵬
以上正本係照原本作成。
不得上訴。
                                      書記官  林明冬
中　　華　　民　　國　　96　　年　　2 　　月　　14　　日
                                                      Ｍ
